# 同一控制下，名义价收购公司，合并问题

提问人：jiashuyao858 时间：2021-12-19 14:03:00
请教陈版及各位同仁，被审计公司未VIE架构，母公司以发行 1 港币股本收购内地实体公司的100%股权，收购时点净资产价值未 19 亿。截止至 20 年年底内地实体公司净资产为 35 亿元。
如果并表的情况下 是否将长投 1 港币调整为 19 亿
借：长投 19 亿-1港币 贷：实收资本 19 亿-1港币
剩余按照模拟权益法来调整 再进行抵消吗？谢谢

回答人：chenyiwei
母公司以发行 1 港币股本收购内地实体公司的100%股权，如果按照内地企业会计准则的规定，则母公司的长期股权投资成本应为内地实体公司的合并日账面净资产额，与名义收购价格之间的差额调整资本公积。
如果按照IFRS或者HKFRS，是可以以名义价格 1 港元作为长期股权投资成本的，此时名义价格与内地经营实体账面净资产之间的差额为资本公积（资本溢价）。
合并报表中的其他后续处理，和常规做法相同。